臺灣桃園地方法院刑事判決　　　　　　　　　　　　　九十年度交簡上字第四九號
　　上　訴　人　甲○○
　　即　被　告
右上訴人因公共危險案件，不服台灣桃園地方法院桃園簡易庭九十年度桃交簡字第五
二五號中華民國九十年六月十九日第一審判決（聲請簡易判決處刑案號：台灣桃園地
方法院檢察署九十年度偵字第二七五三號），提起上訴，本院管轄之第二審地方法院
合議庭判決如左：
        主  文
上訴駁回。
        事  實
一、甲○○於民國九十年一月二十五日晚間在桃園縣蘆竹鄉某處飲用二杯藥酒後，已
    達不能安全駕駛動力交通工具之程度，卻仍於同日晚上十時三十五分許，於酒後
    判斷力、駕駛能力較平常減低，已不能安全駕駛動力車輛時，駕駛車號二Ａ─八
    六一三號自小客車，在國道二號公路北向四十三‧七公里處（桃園縣內）為警攔
    車查獲，並測得其吐氣所含酒精濃度高達每公升Ｏ．八九毫克。
二、案經內政部警政署國道公路警察局第一警察隊報告台灣桃園地方法院檢察署檢察
    官聲請簡易判決處刑。
        理  由
一、訊據被告甲○○固承認有在右揭時、地飲酒後，經警檢測其呼氣酒精濃度值為每
    公升０‧八九毫克之事實，惟矢口否認有何酒後駕車公共危險犯行，辯稱：伊飲
    用藥酒後，即囑託其同事戴淑華開車，後來在案發地點因車子故障，車子停下來
    ，戴淑華才下車和伊換位置，由伊坐在駕駛座察看車子為何故障云云。經查：
（一）、右揭犯罪事實，業據被告甲○○於警訊中自承：伊駕駛二Ａ─八六一三號自
        小客車，晚上十點從南崁出發，十點三十五分在北上四十三‧七公里處為警
        查獲等語不諱（見偵查卷第五頁）。再證人即查獲警員陳怡如亦於本院調查
        時到庭證稱：伊巡邏經過該處，見被告車子停在該處，上前去盤查，被告是
        坐在駕駛座，就馬上下車，說車子好像故障，被告有說車子是他開的等語屬
        實（見本院九十年十一月十四日訊問筆錄），足見案發當時確係被告駕車無
        誤。至證人戴淑華固於同前日到庭證稱：因為被告之駕照被扣，所以當天從
        頭到尾都是伊開車，當天車子突然停下來，伊就叫被告起來，被告就坐到駕
        駛座察看，當天風雨很大，伊就沒有下車，也沒有放故障標誌等語。然其既
        稱當天風雨很大，並未下車，則其如何與被告互換座位？又被告於本院審理
        時係稱：飲酒後才在蘆竹鄉換戴淑華開車，車子故障後伊下車與戴淑華換座
        位云云，此均與戴淑華上開證述之情節相左，足見證人戴淑華上開證言應係
        臨訟迴護被告之詞。再參酌一般人於案發時之供述，較少權衡利害得失或受
        他人干預，比之事後翻異之詞，自較為可採，是被告於警訊中均未提及係由
        戴淑華所駕駛之事，於本院調查時才為上開辯解，然其所述細節又與證人戴
        淑華所言有所出入，益見被告上開辯解及證人戴淑華上開證言，顯係為圖卸
        責而杜撰之詞，不足採信。
（二）、又被告於駕車當時，經檢測其呼氣中酒精濃度值高達每公升酒精濃度０點八
        九毫克等情，有酒精濃度測試單及刑法第一百八十五條之三案件測試觀察紀
        錄表各一紙存卷可憑。依照交通部運輸研究所七十九年八月對駕駛人行為之
        研究（酒醉駕車對駕駛行為之分析研究）指出，吐氣每公升酒精含量零點二
        五mg等於血液中酒精濃度（Blood Alcohol Concen- tration簡稱BAC)百分
        之零點零五（亦即每100ml血液中含50mg酒精)，而（１）BAC到達百分之
        0.03至百分之0.05時，對駕駛能力之影響為：多數駕駛人心境逐漸變幻不定
        、視覺與反應靈敏性減弱、對速度及距離的判斷力差。對心理行為之影響為
        ：觀察力逐漸欠缺、心情漸趨輕鬆、自信心增加、多話、精神狀態處於陶醉
        感。（２）BAC到達百分之0.05至百分之0.08時，對駕駛能力之影響為：反
        應遲鈍、駕駛能力受損、遲而不決或決而不行。對心理行為之影響為：情緒
        鬆弛、感情與行為趨向誇張、肌肉不協調、精神處於興奮狀態。（３）BAC
        到達百分之0.0 8至百分之0.15時，對駕駛能力之影響為：判斷力嚴重受到
        影響、能與精神協調受損、駕駛之體能困難增加。對心理行為之影響為：產
        生情緒異常現象、步伐不平穩、言語不清、反應惡劣、記憶及判斷力受損、
        精神處於錯亂狀態。（４）超過百分之0.5，對駕駛人能力之影響為：無法
        開車。對心理行為之影響為：爛醉如泥、失去知覺可能致死、精神處於昏睡
        狀態。本件被告經警測試其呼氣中酒精濃度值為每公升０點八九毫克，相對
        於血液酒精濃度為百分之零點一七八，參照上開說明，被告當時判斷力、精
        神協調性及駕駛能力已受到影響，顯然已達不能安全駕駛動力交通工具之程
        度。綜上所述，本件事證明確，被告犯行堪以認定。
二、核被告甲○○所為，係犯刑法第一百八十五條之三之公共危險罪。原審認被告犯
    上開之罪，援引刑法第一百八十五條之三、第四十一條第一項前段、罰金罰鍰提
    高標準條例第二條等規定，並審酌被告犯罪動機、目的、所生危害等一切情狀，
    量處拘役四十五日，並諭知易科罰金之折算標準，經核認事用法均無違誤、量刑
    亦屬適當，上訴人仍執前詞，否認犯罪，查無理由，其上訴應予駁回。
據上論斷，應依刑事訴訟法第四百五十五條之一第三項、第三百六十八條，判決如主
文。
本案經檢察官張春暉到庭執行職務。
中      華      民      國    九十一    年      五      月    三十一    日
                                     臺灣桃園地方法院刑事第四庭
                                         審判長法  官   陳世宗
                                               法  官   邱滋杉
                                               法  官   游士珺
右正本證明與原本無異。
不得上訴。
                                               書記官   王曉雁
中        華        民        國        九十一    年   六   月  十    日
